臺灣臺北地方法院民事判決　九十一年度訴字第五三八六號
　　原　　　告　　合作金庫銀行股份有限公司
　　法定代理人　　甲○○
　　訴訟代理人　　戊○○
　　被　　　告　　傑得實業股份有限公司
　　兼法定代理人　丁○○
　　被　　　告　　乙○○
　　　　　　　　　丙○○
右當事人間請求清償借款等事件，本院判決如左：
    主      文
被告應連帶給付原告新臺幣貳佰萬元、美金捌萬伍仟零柒拾伍元陸角肆分、港幣壹拾
柒萬陸仟捌佰柒拾元角陸分，及如附表一、二、三所示之利息、違約金。
訴訟費用由被告連帶負擔。
本判決第一項於原告依序以面額新臺幣陸拾柒萬元、新臺幣壹佰萬元、新臺幣捌拾萬
元之中央政府重大交通建設公債八十六年度甲類第九期債票為被告供擔保後，得假執
行。
    事      實
甲、原告方面：
一、聲明：
  (一)如主文第一項所示。
  (二)願供中央政府重大交通建設公債八十六年度甲類第九期債票為擔保，請准宣告假
    執行。
二、陳述：
  (一)被告前於民國九十一年一、二月間，陸續向原告借款五筆共計新臺幣二百萬元，
    並簽發如附表一所示本票五紙予原告收執，約定各筆債務到期日及利率如附表一
    所示，按月付息。如未按期攤還本息時，借款人即喪失期限之利益，應立即全部
    清償，並自遲延之日起，逾期在六個月以內部分，按上開利率百分之十，逾期超
    過六個月部分，按上開利率百分之二十加付違約金。詎被告自九十一年六月八日
    起，即未依約繳納本息，且各該借款均已屆清償期，應即全數清償，尚積欠本金
    新臺幣二百萬元及如附表一所示之利息、違約金，迄未清償。
  (二)被告於八十八年十二月十日分別與原告簽訂授信約定書，約定渠等對原告所負之
    一切債務即票據、借款、墊款、保證等債務及其他債務，並包括其利息、遲延利
    息、違約金、損害賠償及其他有關費用，負如數清償之責。嗣被告傑得實業股份
    有限公司（下稱傑得公司）於九十年一月十二日邀同被告丁○○、乙○○、丙○
    ○為連帶保證人，與原告簽立進口遠期信用狀借款契約，約定傑得公司在美金十
    八萬元（或同值外幣）之額度內向原告循環借款，以資配合自備結匯款項，並悉
    數供為開發進口遠期信用狀，採購國外物資使用。借款人委請原告開發信用狀時
    ，應另填具開發信用狀申請書，同時授權原告以本借款配合借款人自備結匯款項
    支付該信用狀項下之匯票票款或商業發票金額，並以該匯票金額或商業發票金額
    扣除借款人自備結匯款項後之差額為借款之本金。契約期間自九十年一月十二日
    起至九十一年一月十一日止，並約定契約項下之匯票或借款期限，自發票日或原
    告國外代理銀行付款之日起算，最長不得超過一百八十日。借款人於領取貨運單
    據、申請簽發擔保提貨書或副提單背書時，應另按各筆借款本金或逕以本契約總
    金額開立借據等借款憑證及（或）免除作成拒絕證書之備付本票交予原告存執。
    上開匯票及借據等借款憑證及（或）備付本票之到期日縱在本契約期限之後，借
    款人及保證人仍願依本契約之約定負清償及保證責任。利息自原告或原告國外代
    理銀行付款之日起至借款到期日止，按原告通知利率支付，原告並得依照原告借
    入外匯資金或本加碼利率隨時調整之。借款人最遲應於每筆借款到期日，將借款
    本金以外匯存款或按償還當時原告所公告之外匯即期賣出匯率，或按借款人另向
    原告所訂立預購遠期外匯契約之匯率折合新臺幣償付原告，並將借款利息按償還
    當時原告所公告之外匯即期賣出匯率折合新臺幣一併交付原告，以資償還原告或
    轉付原告國外代理銀行。到期不履行時，除依照到期日當日原告通知之遠期信用
    狀外幣授信利率與原告新臺幣基本放款利率加碼年息百分之二點五核算之新臺幣
    放款利率之較高利率支付遲延利息外，逾期在六個月以內者，另按遲延利息百分
    之十，逾期超過六個月者，另按遲延利息百分之二十加付違約金。嗣傑得公司先
    後於九十年十一月八日、九十一年一月八日、同年月九日出具開發信用狀申請書
    ，向原告申請開發信用狀三筆，金額各如附表二、三所示，扣除傑得公司之自備
    結匯款項後，原告共計墊款美金八萬五千零七十五元六角四分、港幣十七萬六千
    八百七十元三角六分，及如附表二、三所示之利息、違約金，迄未獲清償。又依
    授信約定書第十一條約定，兩造合意以臺灣臺北地方法院為第一審管轄法院，為
    此依消費借貸契約、進口遠期信用狀借款契約及連帶保證契約之法律關係，提起
    本件訴訟，請求被告連帶如數給付。
三、證據：提出進口遠期信用狀借款契約、本票、授信約定書、開發信用狀申請書、
    信用狀修改申請書、進口單據到達處理記錄單、開發信用狀計算單、進口結匯證
    實書、放款帳務資料查詢單等件為證。
乙、被告方面：
    被告均未於言詞辯論期日到場，亦皆未提出書狀作何聲明或陳述。
    理      由
一、本件依兩造簽訂之授信約定書第十一條約定：「立約人對貴庫所負之各宗債務，
    合意以臺北地方法院為第一審管轄法院。」是兩造已合意由本院為第一審管轄法
    院，依民事訴訟法第二十四條規定，本院自有管轄權，合先敘明。又被告均經合
    法通知未於言詞辯論期日到場，核皆無民事訴訟法第三百八十六條各款所列情形
    ，應依原告之聲請，由其一造辯論而為判決。
二、原告起訴主張：被告前於九十一年一、二月間，陸續向其借款五筆共計新臺幣二
    百萬元，並簽發如附表一所示本票五紙予其收執，約定各筆債務到期日及利率如
    附表一所示，按月付息。如未按期攤還本息時，借款人即喪失期限之利益，應立
    即全部清償，並自遲延之日起，逾期在六個月以內部分，按上開利率百分之十，
    逾期超過六個月部分，按上開利率百分之二十加付違約金。詎被告自九十一年六
    月八日起，即未依約繳納本息，且各該借款均已屆清償期，應即全數清償，尚積
    欠本金新臺幣二百萬元及如附表一所示之利息、違約金。被告又於八十八年十二
    月十日分別與其簽訂授信約定書，約定渠等對其所負之一切債務即票據、借款、
    墊款、保證等債務及其他債務，並包括其利息、遲延利息、違約金、損害賠償及
    其他有關費用，負如數清償之責。嗣被告傑得公司於九十年一月十二日邀同被告
    丁○○、乙○○、丙○○為連帶保證人，與其簽立進口遠期信用狀借款契約，約
    定傑得公司在美金十八萬元（或同值外幣）之額度內向其循環借款，以資配合自
    備結匯款項，並悉數供為開發進口遠期信用狀，採購國外物資使用。借款人委請
    其開發信用狀時，應另填具開發信用狀申請書，同時授權其以本借款配合借款人
    自備結匯款項支付該信用狀項下之匯票票款或商業發票金額，並以該匯票金額或
    商業發票金額扣除借款人自備結匯款項後之差額為借款之本金。契約期間自九十
    年一月十二日起至九十一年一月十一日止，並約定契約項下之匯票或借款期限，
    自發票日或其國外代理銀行付款之日起算，最長不得超過一百八十日。借款人於
    領取貨運單據、申請簽發擔保提貨書或副提單背書時，應另按各筆借款本金或逕
    以本契約總金額開立借據等借款憑證及（或）免除作成拒絕證書之備付本票交予
    其存執。上開匯票及借據等借款憑證及（或）備付本票之到期日縱在本契約期限
    之後，借款人及保證人仍願依本契約之約定負清償及保證責任。利息自其或其國
    外代理銀行付款之日起至借款到期日止，按其通知利率支付，並得依照其借入外
    匯資金或本加碼利率隨時調整之。借款人最遲應於每筆借款到期日，將借款本金
    以外匯存款或按償還當時其所公告之外匯即期賣出匯率，或按借款人另向其所訂
    立預購遠期外匯契約之匯率折合新臺幣償付，同時並將借款利息按償還當時其所
    公告之外匯即期賣出匯率折合新臺幣一併交付，以資償還其或轉付其國外代理銀
    行。到期不履行時，除依照到期日當日其通知之遠期信用狀外幣授信利率與其新
    臺幣基本放款利率加碼年息百分之二點五核算之新臺幣放款利率之較高利率支付
    遲延利息外，逾期在六個月以內者，另按遲延利息百分之十，逾期超過六個月者
    ，另按遲延利息百分之二十加付違約金。嗣傑得公司先後於九十年十一月八日、
    九十一年一月八日、九日出具開發信用狀申請書，向其申請開發信用狀三筆，金
    額如附表二、三所示，扣除傑得公司之自備結匯款項後，其共計墊款美金八萬五
    千零七十五元六角四分、港幣十七萬六千八百七十元三角六分，及如附表二、三
    所示之利息、違約金，迄未獲清償等事實，已據其提出進口遠期信用狀借款契約
    、本票、授信約定書、開發信用狀申請書、信用狀修改申請書、進口單據到達處
    理記錄單、開發信用狀計算單、進口結匯證實書、放款帳務資料查詢單等件為證
    ，且被告丙○○對於原告主張之事實，已於相當時期受合法之通知，而於言詞辯
    論期日不到場，亦未提出準備書狀爭執，依民事訴訟法第二百八十條第三項準用
    第一項規定，視同自認，是原告主張之事實，堪信為真。
三、從而，原告依消費借貸契約、進口遠期信用狀借款契約及連帶保證契約之法律關
    係，請求被告連帶給付新臺幣二百萬元、美金八萬五千零七十五元六角四分、港
    幣十七萬六千八百七十元三角六分，及如附表一、二、三所示之利息、違約金，
    為有理由，應予准許。
四、原告陳明願供中央政府重大交通建設公債八十六年度甲類第九期債票為擔保，聲
    請宣告假執行，核無不合，爰酌定相當之擔保金額，予以准許。
五、據上論結，本件原告之訴為有理由，依民事訴訟法第三百八十五條第一項前段、
    第八十五條第二項、第三百九十條第二項，判決如主文。
中　　　華　　　民　　　國　　九十一　　年　　 十二 　　月　　三十一　　日
                                        臺灣臺北地方法院民事第三庭
                                            審判長法  官  楊絮雲
                                                  法  官  李維心
                                                  法  官  陳芃宇
右正本證明與原本無異。
如不服本判決應於送達後二十日內提出上訴狀。
中　　　華　　　民　　　國　　九十一　　年　　 十二 　　月　　三十一　　日
                                              法院書記官  高菁菁
